臺灣高雄地方法院刑事判決　　　　　　　93年度訴字第3392號
公　訴　人　臺灣高雄地方法院檢察署檢察官
被　　　告　乙○○
上列被告因毒品危害防制條例案件，經檢察官提起公訴（93年度
毒偵字第5361號），暨移送併案（台灣屏東地方法院檢察署94年
度毒偵字第679號、第737號、第930號、台灣高雄地方法院檢察
署94年度偵字第3734號、第4073號），被告於準備程序就被訴及
併案事實為有罪之陳述，本院聽取當事人之意見後，合議庭裁定
改以簡式審判程序審理，本院判決如下：
    主  文
乙○○連續施用第一級毒品，處有期徒刑壹年。又連續施用第二
級毒品，處有期徒刑伍月。應執行有期徒刑壹年肆月。
    事  實
一、乙○○曾於民國87年間因施用毒品案件，經台灣屏東地方法
    院以87年毒聲字第778號裁定送觀察勒戒後，經評定有繼續
    施用毒品之傾向，另經台灣屏東地方法院以87年度毒聲字第
    918號裁定令入戒治處所強制戒治，而於88年11月23日戒治
    期滿，並經台灣屏東地方法院檢察署檢察官於89年1月10日
    以89年度戒毒偵字第11號不起訴處分確定。詎其明知海洛因
    及甲基安非他命業經公告列為毒品危害防制條例第2條第2項
    第1款、第2款之第一、二級毒品，均不得非法持有、施用，
    竟猶不知戒絕悔改，仍基於施用第一級毒品海洛因之概括犯
    意，自93年9月9日下午8時10分許（為警採尿時）回溯26小
    時內之某時（不含警力拘束期間）起至94年3月18日下午9時
    許（為警採尿時）回溯26小時內之某時止（不含警力拘束期
    間），在屏東縣長治鄉友人住處，以平均2日施用1次之頻率
    ，將第一級毒品海洛因粉末摻入香菸燒烤吸食之方式，連續
    施用第一級毒品海洛因多次；另基於施用第二級毒品甲基安
    非他命之概括犯意，自93年9月9日下午6時10分許（為警採
    尿時）回溯96小時內之某時（不含警力拘束期間）起至94年
    2 月22日下午2時25分許（為警採尿時）回溯96小時內之某
    時止（不含警力拘束期間），以平均2日施用1次之頻率，將
    甲基安非他命置於吸食器內用燒烤加熱，使甲基安非他命晶
    體氣化成煙霧予以施用之方式，在屏東縣長治鄉友人住處，
    連續施用第二級毒品甲基安非他命多次。嗣分別於（一）93
    年9月9日下午2時50分許，為警在高雄縣大樹鄉○○路89 之
    3號查獲；（二）93年12月20日下午1時30分許，為警在屏東
    縣長治鄉石頭城小吃部查獲；（三）94年1月10日上午11 時
    25分許，為警在屏東市○○路60號飛馬飯店703號房查獲；
    （四）94年1月25日下午5時許，為警在高雄縣大寮鄉○○村
    ○○街122號查獲；（五）94年2月22日中午12時30分許，在
    屏東縣長治鄉石頭城小吃部為警查獲；（六）94年3月18 日
    下午3時許，為警在高雄縣大寮鄉○○村○○街122號查獲。
二、案經高雄縣政府警察局仁武分局移送臺灣高雄地方法院檢察
    署檢察官偵查起訴暨移送併辦。
    理  由
壹、程序部分：
一、本件被告乙○○所犯係死刑、無期徒刑、最輕本刑為3年以
    上有期徒刑以外之罪，其於準備程序中就被訴事實為有罪之
    陳述，經法官告知簡式審判程序之旨，並聽取公訴人、被告
    之意見後，本院認為適宜獨任進行簡式審判程序，故本件適
    用簡式審判程序審理，合先敘明。
貳、實體部分：
一、上揭犯罪事實業據被告乙○○於本院審理中坦承不諱（參見
    本院審理卷第82頁），被告於93年9月9日下午6時10分許、
    93年12月20日下午5時25分許、94年1月10日下午1時10分許
    、94年1月25日下午11時許、94年2月22日下午2時25分許為
    警採取之尿液經送檢驗結果，均呈嗎啡及安非他命陽性反應
    ，分別有高雄縣政府衛生局93年10月4日93煙檢字第2176號
    （台灣高雄地方法院檢察署93年度毒偵字第5361號偵查卷第
    15 頁）、屏東縣衛生局93年12月30日屏縣衛檢六字第9305
    17 號煙毒及麻醉藥品類委託檢驗結果通知書（台灣屏東地
    方法院檢察署94年度毒偵字第737號偵查卷第8頁）、屏東縣
    衛生局94年1月19日屏縣衛檢六字第940023號煙毒及麻醉藥
    品類委託檢驗結果通知書（屏東縣警察局屏東分局屏警分刑
    字第0940022473號警卷第7頁）、台灣檢驗科技股份有限公
    司94年2月21日編號KＺ000000000000號濫用藥物尿液檢驗報
    告（台灣屏東地方法院檢察署94年度毒偵字第4073號偵查卷
    第6頁）、台灣檢驗科技股份有限公司94年3月4日KＺ0000000
    00000號濫用藥物尿液檢驗報告（屏東縣警察局94年3月30日
    屏警刑三字第14494號警卷第21頁）各一份在卷可憑；另於
    94年3月18日下午9時許，被告為警採尿送驗鑑定之結果，亦
    呈現嗎啡陽性反應，亦有台灣檢驗科技股份有限公司94年4
    月13日編號KＺ000000000000號濫用藥物尿液檢驗報告（高雄
    縣政府警察局林園分局高縣林警刑移字第0940000613號警卷
    第13頁），按「海洛因經注射入人體後，約80%於24小時內
    自尿中排出，一般而言，尿液中能否驗出嗎啡陽性反應與其
    投與量、投與途徑、採尿時間、個人體質及檢驗方法之靈敏
    度有關，國外曾有文獻報導注射6毫克之海洛因鹽酸鹽，其
    代謝物嗎啡之平均可檢出時限約為26小時」，而「甲基安非
    他命經口服投與後約70%於24小時內自尿液中排出，約90%於
    96 小時內自尿液中排出，甲基安非他命之檢出與其投與方
    式、投與量、個人體質、採尿時間及檢測儀器之精密度等諸
    多因素有關，因此僅憑尿液中呈安非他命陽性反應，並無法
    確實推算吸食時間距採集時間之長短，惟依上述資料推斷，
    其最長可能不會超過4日」，此有行政院衛生署藥物食品檢
    驗局（81）藥檢壹字第8114885、001156號函示明確。是依
    上開說明，佐以被告前揭尿液檢驗報告，被告為警採尿後往
    前回溯26小時、96小時內之某時確有分別施用海洛因、安非
    他命之犯行（公訴人所認為警採尿時點及施用毒品在其尿液
    所能驗出之毒品陽性反應與上揭函示均有異，自有違誤），
    足認被告上開自白與事實相符，堪信為真實。
二、再查，被告乙○○曾於87年間因施用毒品案件，經台灣屏東
    地方法院以87年毒聲字第778號裁定送觀察勒戒後，經評定
    有繼續施用毒品之傾向，另經台灣屏東地方法院以87年度毒
    聲字第918號裁定令入戒治處所強制戒治，而於88年11月23
    日戒治期滿，並經台灣屏東地方法院檢察署檢察官於89 年1
    月10日以89年度戒毒偵字第11號不起訴處分確定等事實，有
    本院被告院內索引卡紀錄表、臺灣高等法院被告全國前案紀
    錄表、臺灣高雄地方法院檢察署刑案資料查註紀錄表各1 份
    在卷可稽，被告於強制戒治執行完畢後，5年內犯施用第一
    、二級毒品犯行，事證明確，應依法予以論罪科刑。
三、核被告所為，係犯該條例第10條第1項之施用第一級毒品罪
    ，及同條第2項之施用第二級毒品罪。被告先後施用第一、
    二級毒品海洛因及安非他命之行為，時間緊接，犯罪構成要
    件相同，顯係基於概括犯意反覆為之，為連續犯，均應依刑
    法第56條之規定以一罪論，並加重其刑。其多次持有海洛因
    及安非他命後，進而施用，其持有行為應被其施用之行為所
    吸收，不另論罪。被告所犯施用第一級毒品、施用第二級毒
    品罪二罪之間，犯意各別，行為互殊，應予分論併罰。公訴
    意旨雖未就被告自93年9月9日下午6時10分許後至94年3月18
    日下午9時分許回溯26小時內之某時止之施用第一級毒品犯
    行，及自93年9月9日下午6時10分後至同年2月22日下午2時
    25分許回溯96小時內之某時止之施用第二級毒品甲基安非他
    命之犯行起訴，惟此部分與起訴部分有連續犯關係，屬裁判
    上一罪，已如前述，依刑事訴訟法第267條規定，自為起訴
    效力所及，且經檢察官聲請併案審理，本院自得一併加以審
    酌，附此敘明。爰審酌被告前因施用毒品案件，經觀察勒戒
    及強制戒治後，竟再繼續施用毒品，顯見意志不堅，惟其犯
    罪係戕害自身及犯後態度等一切情狀，分別量處如主文所示
    之刑，並定其應執行刑，以資懲儆。至於本件起訴及移送併
    案理之警卷中扣押物品，經被告迭於警詢及本院審理理中均
    堅決否認為其所有，且上開物品亦未移送至地檢署及本院，
    本院自無從將上開物品送驗確認是否為違禁物，公訴人及併
    案意旨亦均未聲請沒收上開物品，爰不宣告沒收，併此敘明
    。
據上論斷，應依刑事訴訟法第273條之1第1項、第299條第1項前
段，毒品危害防制條例第10條第1項、第2項，刑法第11條、第56
條、第51條第5款，判決如主文。
本案經檢察官甲○○到庭執行職務
中      華      民    國      94   年   6  月    30   日
                       鳳山刑事第二庭   法  官  廖建瑜
以上正本證明與原本無異。
如不服本判決，應於收受送達後10日內向本院提出上訴書狀。
　　　　　　　　　　　　　　　　　　　　書記官  張家榮
中　　華　　民　　國　　94　　年　　7 　　月　　1 　　日
毒品危害防制條例第10條
施用第一級毒品者，處 6 月以上 5 年以下有期徒刑。
施用第二級毒品者，處 3 年以下有期徒刑。
